臺灣新竹地方法院刑事判決
                                      109年度易字第966號
公  訴  人  臺灣新竹地方檢察署檢察官
被      告  范國勇



            郭志鴻



                    （現在法務部○○○○○○○○○○○執行中）
上列被告因竊盜案件，經檢察官提起公訴（109年度偵字第9313
號），本院依簡式審判程序判決如下：
    主  文
范國勇共同犯竊盜罪，累犯，處有期徒刑肆月，如易科罰金，以
新臺幣壹仟元折算壹日。
郭志鴻共同犯竊盜罪，處有期徒刑參月，如易科罰金，以新臺幣
壹仟元折算壹日。
    事實及理由
一、本件犯罪事實及證據，除證據並所犯法條欄應補充「被告范
    國勇、郭志鴻於本院審理時之自白」外，餘均引用檢察官起
    訴書之記載（如附件）。
二、論罪科刑
（一）按行為後法律有變更者，適用行為時之法律。但行為後之
      法律有利於行為人者，適用最有利於行為人之法律，刑法
      第2條第1項定有明文。查被告行為後，刑法第320條之規
      定，業於108年5月29日修正公布，並於108年5月31日起施
      行，經比較新舊法之結果，以修正前刑法第320條之規定
      較有利於被告。是核被告范國勇、郭志鴻所為，均係犯修
      正前刑法第320條第1項之竊盜罪。
（二）被告范國勇、郭志鴻就上開犯行，有犯意聯絡及行為分擔
      ，應依刑法第28條之規定，論以共同正犯。
（三）被告范國勇①於95年間，因毒品案件，經本院以96年度訴
      緝字第38號判決判處有期徒刑1年，減為有期徒刑6月確定
      ；②於96年間，因搶奪等案件，經本院以96年度訴字第883
      號判決判處有期徒刑4月、7月（共3罪），應執行有期徒
      刑1年8月確定；③於96年間，因毒品案件，經本院以96年
      度訴字第632號判決判處有期徒刑9月、4月，應執行有期
      徒刑11月確定。上開①至③案件，經本院以97年度聲字第52
      2號裁定，定應執行有期徒刑3年確定（下稱甲案）；④於9
      6年間，因毒品案件，經本院以96年度訴字第880號判決判
      處有期徒刑1年（共2罪）、4月（共2罪），應執行有期徒
      刑1年10月確定；⑤於96年間，因毒品案件，經本院以97年
      度訴字第76號判決判處有期徒刑8月、6月，應執行有期徒
      刑1年確定；⑥於97年間，因毒品案件，經本院以97年度訴
      字第483號判決判處有期徒刑9月、5月，應執行有期徒刑1
      1月確定。上開④至⑥案件，經本院以97年度聲字第1282號
      裁定，定應執行有期徒刑3年6月確定（下稱乙案）；⑦於9
      7年間，因竊盜案件，經臺灣桃園地方法院以97年度審易
      字第734號判決判處有期徒刑6月、8月，減為有期徒刑3月
      、4月，應執行有期徒刑5月確定，並與甲、乙案接續執行
      ，於102年1月8日假釋出監，嗣於103年8月7日假釋期滿未
      經撤銷視為執行完畢等情，有臺灣高等法院被告前案紀錄
      表1份在卷可稽，其於前案執行完畢後5年內故意再犯本案
      有期徒刑以上之罪，為累犯，經審酌其情節暨罪刑相當原
      則，應依刑法第47條第1項之規定，加重其刑。
（四）爰審酌被告范國勇、郭志鴻不知依循正途以獲取一己所需
      財物，而為竊盜犯行，堪認其等自我檢束能力之低弱，顯
      不尊重他人之財產權，實屬不該，惟念其等犯後坦承犯行
      ，態度尚可，兼衡被害人財物價值、以及被告范國勇、郭
      志鴻就本案犯行之分工角色、支配程度，暨其等犯罪動機
      、目的、手段、生活狀況（警詢自陳家庭經濟狀況為勉持
      ）、品行、智識程度為國中畢業、國中肄業等一切情狀，
      分別量處如主文所示之刑，並諭知易科罰金之折算標準，
      以資懲儆。
據上論斷，應依刑事訴訟法第273條之1第1項、第299條第1項前
段、第310條之2、第454條第2項，判決如主文。
本案經檢察官陳子維提起公訴，檢察官陳宏兆到庭執行職務。
中　　華　　民　　國　　110 　年　　3 　　月　　11　　日
                  刑事第六庭  法　官  王子謙
以上正本證明與原本無異。
如不服本判決應於收受本判決後20日內向本院提出上訴書狀，上
訴書狀應敘述具體理由。上訴書狀未敘述上訴理由者，應於上訴
期間屆滿後20日內補提理由書狀於本院（均須按他造當事人之人
數附繕本）「切勿逕送上級法院」。
中　　華　　民　　國　　110 　年　　3 　　月　　11　　日
                              書記官  廖宜君
附錄本案論罪科刑法條全文：
修正前刑法第320條
意圖為自己或第三人不法之所有，而竊取他人之動產者，為竊盜
罪，處五年以下有期徒刑、拘役或五百元以下罰金。
意圖為自己或第三人不法之利益，而竊佔他人之不動產者，依前
項之規定處斷。
前二項之未遂犯罰之。
（附件）
臺灣新竹地方檢察署檢察官起訴書
                                     109年度偵字第9313號
　　被　　　告　范國勇　男　41歲（民國00年0月00日生）
　　　　　　　　　　　　住新竹縣○○鎮○○里0鄰○○○00
　　　　　　　　　　　　　號
　　　　　　　　　　　　國民身分證統一編號：Z000000000號
                      （另案於法務部○○○○○○○執行中                          ）
              　郭志鴻　男　27歲（民國00年0月00日生）
　　　　　　　　　　　　籍設新竹縣○○鎮○○里○○路000                           號（新竹○○○○○○○○）
　　　　　　　　　　　　國民身分證統一編號：Z000000000號
                      （另案於法務部○○○○○○○執行中    ）
上列被告等因竊盜案件，業經偵查終結，認應提起公訴，茲將犯
罪事實及證據並所犯法條分敘如下：
　　　　犯罪事實
一、范國勇前因竊盜案件，經臺灣桃園地方法院以97年度審易字
    第734號判決判處應執行有期徒刑5月確定，嗣接續另案執行
    後，於民國102年1月8日縮短刑期假釋出監併付保護管束，
    且於103年8月7日保護管束期滿假釋未經撤銷，視為執行完
    畢。詎范國勇猶不知悔悟，復夥同郭志鴻，基於竊盜之犯意
    聯絡，於105年1月28日下午5時許前之某不詳時間，由范國
    勇、郭志鴻分別駕駛車牌號碼00-0000號自用小客貨車（廂
    型車，車主：范國勇）、9353-FS號自用小客車（車主洪俊
    嘉，范國勇向洪俊嘉之義女劉貞泓所借用）前往由簡溢德所
    經營、位於桃園市○○區○○路000號後方之木材行處，且趁無
    人注意之際，共同以渠等所自備之鋼繩、絞盤等工具，透過
    鋼繩綑綁樹材後啟動絞盤拖拉之方式，竊取由簡溢德所管領
    之肖楠木樹材3顆（價值約新臺幣【下同】3,000元）、檜木
    樹材2顆（價值約1,500元）、樟木樹材1顆（價值約500元）
    ，並於得手後，將上揭肖楠木、檜木等樹材搬運至上揭廂型
    車內擺放；嗣於105年1月28日下午5時許，員警據報前往上
    址木材行查緝，范國勇、郭志鴻未及搬運上揭樟木樹材上車
    ，見事跡敗露，擔心遭逮捕，乃棄車徒步離開而逃逸，經警
    於現場查得上揭廂型車、汽車、肖楠木樹材（業已發還簡溢
    德）、檜木樹材（業已發還簡溢德）、樟木樹材（業已發還
    簡溢德）、其他木材1批、絞盤1組、鋼繩1條、白色手機1支
    （劉貞泓所有）等物扣案，且於上揭廂型車方向盤處採得郭
    志鴻之DNA跡證，因而破獲。
二、案經桃園市政府警察局刑事警察大隊報告臺灣桃園地方檢察
    署呈請臺灣高等檢察署檢察長核轉本署偵辦。
　　　　證據並所犯法條
一、證據清單及待證事實：
編號 證據名稱 待證事實 1 被告郭志鴻於警詢、偵訊 中不利於己之供述。 證明被告郭志鴻使用上揭廂 型車之事實。 2 被告范國勇於警詢、偵訊 中不利於己之供述。 1.證明被告郭志鴻於案發期間，駕駛上揭廂型車前往上址木材行之事實。 2.證明被告范國勇於案發期間，向證人劉貞泓借用上揭汽車，且駕駛該汽車前往上址木材行，並目擊被告郭志鴻在場，其後因聽聞聲響，擔心遭員警查緝，乃棄車逃離現場之事實。 3.證明上揭廂型車、絞盤、鋼繩等物，均為被告范國勇所有之事實。 3 被害人簡溢德於警詢、偵訊中之證述。 證明上址木材行於案發期 間，失竊上揭肖楠木、檜木、樟木等樹材，其後為警尋獲發還之事實。 4 證人劉貞泓於警詢、偵訊中之證述。 1.證明被告范國勇於案發期間，向證人劉貞泓借用上揭汽車之事實。 2.證明扣案之上揭手機為證人劉貞泓所有之事實。 5 車輛詳細資料報表、內政部警政署刑事警察局鑑定書（108年11月26日刑生字第1088000060號）、桃園市政府警察局龍潭分局扣押筆錄、扣押物品收據、扣押目錄清單、贓物認領保管單、現場勘察記錄、證物清單、刑事案件證物採驗紀錄表、勘察採證同意書、刑案現場勘察報告、刑案現場測繪圖、刑案現場照片等。 證明全部犯罪事實。 
二、核被告范國勇、郭志鴻所為，係犯修正前刑法第320條第1項
    之竊盜罪嫌。被告范國勇、郭志鴻所為上揭犯行，有犯意聯
    絡及行為分擔，請依共同正犯論處。又被告范國勇曾受徒刑
    之執行完畢，有其刑案資料查註紀錄表在卷可參，其於5年
    以內故意再犯本件有期徒刑以上之罪，為累犯，請依刑法第
    47條第1項規定及司法院大法官會議釋字第775號解釋意旨，
    酌予加重其刑。上揭廂型車、絞盤、鋼繩等物，為被告范國
    勇所有供犯罪使用之物，請依法宣告沒收。
三、依刑事訴訟法第251條第1項提起公訴。
　　此　致
臺灣新竹地方法院
中　　華　　民　　國　 109　　年　　11　　月　　2 　　日
　　　　　　　　　　　　　    檢  察  官  陳  子  維
本件證明與原本無異　　　　　　　　　　　　
中　　華　　民　　國　 109　　年　　11　　月　　14　　日
                              書  記  官  林  以  淇
附錄本案所犯法條全文
修正前中華民國刑法第320條
（普通竊盜罪、竊佔罪）
意圖為自己或第三人不法之所有，而竊取他人之動產者，為竊盜
罪，處 5  年以下有期徒刑、拘役或 5 百元以下罰金。
意圖為自己或第三人不法之利益，而竊佔他人之不動產者，依前
項之規定處斷。
前二項之未遂犯罰之。